Config:
  hfst:
    Gen: ../../../src/generator-gt-norm.hfst
    Morph: ../../../src/analyser-gt-norm.hfst
  xerox:
    Gen: ../../../src/generator-gt-norm.xfst
    Morph: ../../../src/analyser-gt-norm.xfst
    App: lookup

Tests:
  Verb - e’aał[eat-noInObj] :
    e’aał+V+I+0+Ipfv+Sg1:       ih’aał
    e’aał+V+I+0+Ipfv+Sg2:       įį’aał
    e’aał+V+I+0+Ipfv+Sg3:       e’aał
    e’aał+V+I+0+Ipfv+Indef:   ch’e’aał
    e’aał+V+I+0+Ipfv+Pl1:       ts’e’aał
    e’aał+V+I+0+Ipfv+Pl2:       ah’aał
    e’aał+V+I+0+Ipfv+Pl3:       he’aał
